臺灣高等法院民事判決　八十九年度重上字第五六三號
　　　上　訴　人　甲○○
右當事人間返還借款事件，上訴人對於中華民國八十九年九月三十日臺灣臺北地方法
院八十八年度重訴字第九二三號第一審判決提起上訴，本院判決如左：
    主    文
上訴駁回。
第二審訴訟費用由上訴人負擔。
    事    實
甲、上訴人方面：
一、聲明：
  (一)原判決廢棄。
  (二)被上訴人應給付上訴人新台幣（下同）二千零十七萬九千二百十一元，及自民國
    七十七年一月十五日起至清償日止，按月息百分之一點五計算之利息。
  (三)上訴人願供擔保，請准宣告假執行。
  (四)第一、二審訴訟費用由被上訴人負擔。
二、陳述：除與原判決記載相同者外，補稱略以：
  (一)被上訴人與方文間確有借貸事實之存在：
    １被上訴人周光明即祭祀公業周元榮公、榮文公管理人（原管理人周進來）因無
      力繳納公業土地之地價稅，故於七十七年一月十五日向訴外人方文借貸二千零
      十七萬九千二百十一元以為繳付，雙方並約定於一個月內償還，月利息一分半
      。
    ２上揭借據上所載被上訴人之原管理人「周進來」及「祭祀公業周元榮公、榮文
      公」之印文，經內政部刑事警察局鑑定，與台灣台北地方法院七十年度認字第
      二四九七三號認證之「周進來」、「祭祀公業周元榮公、榮文公」印文及向台
      北市士林區戶政事務所調閱周進來之印鑑卡，係為相符，顯見該借據確為周進
      來所立，即該借據係為真正，並非虛偽。
    ３上揭借據記載「茲向方文先生借到新台幣貳仟零壹拾柒萬玖仟貳佰壹拾壹元整
      ，此款係本公業因繳納地價稅所借用」，係書明「借到」一詞，而非「借用」
      ，顯見被上訴人確已收受系爭之交付。又證人方文於原審證稱「是祭祀公業的
      周進來要繳交台北市○○段的地價稅向我借的」、「是給周台支的本票交付，
      我陪周一同至銀行繳交地價稅」，於鈞院證述「是他（周進來）要我幫他代墊
      祭祀公業的稅金」當場並提出台北市稅捐稽徵處七十六年地價稅繳款書收據正
      本三張，亦經被上訴人審核無訛，又經鈞院依該繳款書收據正本之繳款銀行台
      北銀行龍山分行函查，經台北銀行龍山分行以發文字號：北銀龍出字第九０六
      ０一四八二００號函覆鈞院，略以「為貴院函查祭祀公業周元榮公榮文公管理
      人周進來等五人有無於七十七年一月十五日持支票繳納，七十六年度地價稅稅
      額，合計新台幣貳仟零壹拾柒萬玖仟貳佰壹拾壹元整，經派員赴倉庫清查傳票
      ，確有來本行繳納」，已可足證被上訴人確已收受系爭借款，用以繳納該地價
      稅。足證被上訴人確已收受系爭借款。
    ４按金錢借貸契約，固屬要物契約，應由貸與人就交付金錢之事實負舉證之責，
      但若貸與人提出之借用證內，經載明所借款額，當日親收足訖無訛者，要應解
      為貸與人就要物性之具備，已盡舉證責任（最高法院六十九年度台上字第三五
      四六號判例參照）。又所謂「當日親收足訖無訛」無非表明借用人「收受」借
      款之情，是以借據上有足以表明借款收受之記載，徵諸上揭最高法院見解，貸
      與人就清費借貸契約之證明，應已盡舉証之責。查被上訴人之管理人周進來書
      立之借據上已載明「借到」系爭借款，此即表明被上訴人確實收受系爭借款之
      交付，故上訴人就被上訴人與方文間消費借貸契約之證明，已盡舉證之責。況
      且經鈞院函查台北銀行，有關借據上所書借款之用途為繳納地價稅屬實，可知
      被上訴人為繳交地價稅而向方文借款之事，確係為真，被上訴人確已收受系爭
      借款。
    ５倘若被上訴人與方文間無消費借貸關係且被上訴人未自方文處收受借款，何以
      被上訴人之管理人周進來以其管理人及祭祀公業之印鑑章簽立借據一紙並交由
      方文收執而負擔鉅額債務，就經驗法則而言，與常情不符。
    ６按各當事人就其所主張有利於己之事實，均應負舉證之責，故一方已有適當之
      證明者，相對人欲否認其主張，即須舉反證證明之。上訴人就被上訴人與方文
      間之消費借貸關係已盡舉證之責；而被上訴人則未舉反證證明其所提出之抗辯
      ，揆諸首開說明，被上訴人所為之否認抗辯，實不足採。原審法院無視於上訴
      人提出之具體事證，反採信被上訴人之空言抗辯，略謂方文曾到庭稱有借貸之
      事實但稅單回去找找看時隔一年四個月未見提出，因而為否定之認定，實屬牽
      強，蓋查原審從未命證人方文提出該稅單，且嗣後亦未再傳訊證人方文，卻以
      訴外人未提出證據為駁回之理由，難令人甘服。
  (二)被上訴人由其代表人對外借貸行為，合法有效：
    １參照最高法院七十九年度台上字第二三四二號判決及八十九年台上字第五０一
      號判決意旨，足見該院最新見解應已採取管理人有權為公業借貸之看法。又學
      者亦多認祭祀公業於社會中從事多種交易活動，應認其有當事人能力及權利能
      力。
    ２祭祀公業管理人就公業財產有為保存、利用及改良行為之權限：
      按公同共有物之處分及其他之權利行使，除依其公同關係所由規定之法律或契
      約另有規定外，固應得公同共有人全體之同意。惟祭祀公業管理人依習慣就公
      業財產得為保存、利用及改良行為，出租屬於利用行為，管理人應有此權限。
      又所謂保存行為，指防止財產之損失，或其他維持現狀所必要之一切行為而言
      。查被上訴人之管理人周進來向方文借款之目的係為繳納地價稅款，除證人方
      文於原審之證詞外，被上訴人之管理人周進來所書立之借據亦有載明。經查，
      土地稅法第十四條規定，已規定地價之土地，應課徵地價稅；且土地稅第五十
      三條亦規定，未於稅單所載限繳日期內繳清應納稅款者，每逾二日按滯納數額
      加徵百分之一滯納金，逾三十日仍未繳納者，移送法院強制執行。是以若被上
      訴人未於期限內繳交地價稅款，則被上訴人除須另繳交加徵之滯納金外，還有
      面臨遭受法院強制執行之可能，而不論滯納金之繳納或是強制執行之實施，被
      上訴人之財產均有受到損失之危險，是以被上訴人之管理人周進來為繳納地價
      稅之借款行為，係為防止被上訴人之財產損失、維持被上訴人財產現狀之保存
      行為，依首開說明，身為被上訴人管理人之周進來自有此權限為之。
  (三)被上訴人與方文間之借貸事實，除被上訴人之原管理人周進來書立之借據乙紙及
    證人方文於原審八十八年五月十八日審理程序中證稱「是祭祀公業的周進來要繳
    交台北市○○段的地價稅向我借的，是給周台支的本票交付，我陪周一同至銀行
    繳交地價稅」足以為證外，亦有方文陪同周進來至銀行繳交地價稅之稅單可稽；
    且查，稅單所載之繳納金額，適為借據所記載之借貸金額之數，顯見被上訴人確
    曾為繳納地價稅而向方文借款，且方文亦確已將借貸款項交付被上訴人，借貸契
    約係為有效成立。
  (四)被上訴人答辯略謂，其有數億之土地徵收提存款，隨時可供稅捐機關扣抵，不生
    無力繳納地價稅之情事云云。查觀之被上訴人於原審提出之提存款明細表，至本
    件借貸契約發生之時（即七十七年一月十五日），被上訴人提存款項之類別係為
    租金，金額只有數十萬元之譜，此與二千多萬元之鉅額地價稅款相距甚大，顯見
    當時被上訴人確無繳納稅金之能力，始有向外界借貸金錢之需要。次查，被上訴
    人所稱之土地徵收提存款，係於七十八年而為提存，即於系爭借貸關係發生、繳
    納稅金之後，被上訴人始獲得土地徵收提存款，足見被上訴人所稱與事實並不相
    符。
  (五)被上訴人又稱其先前因嘉富華集團暨富格林國際投資股份有限公司債權整理委員
    會（下稱嘉富華集團）涉訟之他案，情節與本案相似同為虛構事實云云。然查，
    被上訴人所指之前案，係肇因於被上訴人未遵守其與嘉富華集團之協議，於其收
    受嘉富華集團給付之一千三百五十萬元後將其所有坐落金華段一小段三五○、九
    四、二○六、三一三、三一七、三四七等地號土地提供予嘉富華集團設定地上權
    或使用，此與本案所涉之借款事實實係二事，不可相提並論。又該案嘉富華集團
    為設定地上權及使用土地而給付被上訴人之對價金額係一千三百五十萬元，此亦
    與本案請求返還借款二千零一十七萬九千二百一十一元之數額不相一致，顯見被
    上訴人所辯本案係為虛偽云云，實不足採。
  (六)被上訴人答辯略謂「祭祀公業之管理人並無為公業借用金錢之權限，借貸對祭祀
    公業不生效力，業經最高法院六十九年台上字第一二九七號判例闡述甚明」云云
    。惟查，最高法院六十九年台上字第一二九七號並未經最高法院選為判例，且上
    開判決之見解現今已有變更，參照最高法院七十九年度台上字第二三四二號判決
    及八十九年台上字第五○一號判決意旨自明。
  (七)被上訴人以借貸金額龐大未設定擔保有悖常情、借據係為方文持被上訴人祭祀公
    業印章之際所偽造云云等語抗辯借貸事實係為虛偽。但查被上訴人對此並未舉出
    具體事證證明確有方文偽造借據及借據係為不實之情事，自無可採。
三、證據：除援用第一審所提證據外，補提地價稅單影本乙件為證，並聲請訊問證人
    方文。
乙、被上訴人方面：
一、聲明：
  (一)駁回上訴。
  (二)訴訟費用由上訴人負擔。
  (三)如受不利判決願供擔保請免予假執行。
二、陳述：除與原判決記載相同者外，補稱略以：
  (一)上訴人主張借據私文書出於杜撰，內容虛假違背情理毫無憑信力，況且借據所載
    為二個祭祀公業名義非周進來本人，更非本件周光明，因派下員迄今無授權原管
    理人周進來以祭祀公業名義簽名借款，故無派下同意書可證為證人方文第一審所
    供明，尤以所謂七十七年一月十五日向訴外人方文借貸二千零一十七萬九千二百
    十一元，約定一個月內清償，利息按月息一分半計算云云。似此龐大金額，雙方
    非親非故於無設定抵押擔保狀況豈能輕易貸給，又屆清償期毫無書信追索，迨事
    隔十一年之後無償轉讓債權予上訴人，凡此悖於常情之舉動，俱見借貸虛假。
  (二)兩造間無借貸關係，上訴人以民法四百七十八條消費借貸請求返還借用物，查消
    費借貸為要物契約，因金錢或其他代替物之交付而生效力，民法四百七十五條定
    有明文。金錢借貸契約，因屬要物契約，應由貸與人就交付金錢之事實負舉證之
    責，兩造並無於七十七年一月十五日發生借貸其事，上訴人自何處取得鉅款二千
    零一十七萬九千二百十一元交付，始終無法證明，足見所謂借貸純然虛構。
  (三)祭祀公業係非權利主體，無借貸行為，因祭祀公業為派下公同共有，法律上不認
    其有權利能力，自不得為權利義務主體，此有六五年度第二次民庭推總會議決(三)
    、六十九年度台上字第一二九七號判例可參。且上訴人提出借據，記載所謂連帶
    借用人分別有祭祀公業周元業公及祭祀公業榮文公各別列為兩人，亦可反證非周
    進來者所具，因管理人周進來知悉祭祀公業周元榮公榮文公土地登記簿記載同屬
    一人，屬不可切割之單一主體，而該私文書竟記載為不同二人。
  (四)被上訴人祭祀公業於台北地方法院提存所有數億之土地徵收提存款，隨時可供稅
    捐機關扣抵，不生無力繳納土地之地價稅向民間借貸情事。
  (五)債權讓與出於杜撰，此觀上訴人債權讓與人方文於另案杜撰七十七年二月二日土
    地處理協議書，透過嘉富華集團為原告起訴，經台北地方法院以八十五年重訴字
    第一四四○號裁定駁回原告之訴，事隔二年後方文重施故技，杜撰所謂借據另找
    上訴人人頭起訴，其情節與前案完全相似，若方文七十七年一月十五日借予祭祀
    公業未還，何以方文於七十七年二月二日敢再訂立土地處理協議書？
  (六)從前後二案起訴之證據比對自可查明本件虛偽，茲列述之：
  １前案嘉富華集團起訴主張所附土地協議書之乙方即為方文（本件債權出讓人）
      ，其出資人為嘉富華集團，顯然方文非出資人，適可反證方文無資力，若真有
      資金來源何以迄今無法提出證據以實其說，借貸虛假甚明。
    ２若方文早在七十七年一月十五日借款二千零十七萬九千二百十一元予祭祀公業
      ，其後在七十七年二月二日簽立土地處理協議必然記載方文已於七十七年一月
      十五日給付鉅款載明契約以明責任，加重祭祀公業之義務，作為日後追償依據
      ，然查該土地協議書毫無此項記載，適足以佐證本件借貸虛偽。
    ３土地處理協議書第三條乙方（即方文）就第一條所列不動產有全權處理之權，
      處理期間甲方之管理權使用收益權，終止租賃關係收回土地權，均歸乙方全權
      行使，但由三方所委任之專任秘書代理全權行使，仍以甲方（按即祭祀公業）
      名義行之。甲方自立約後暫停行使管理權，至本協議書履行完畢時止。從起訴
      狀及土地協議書比對二者相互矛盾，因起訴狀謂嘉富華出資，土地協議書為方
      文出資，本件又是方文嘉富華借貸交付，相互歧異虛構甚明。再查方文全權處
      理，仍以祭祀公業名義行之，足證方文持有祭祀公業或周進來印章始能以祭祀
      公業名義行文，方文趁持祭祀公業印章之際偽造借據，毫無借貸事實。
    ４方文身份角色有三種版本違背常理，從二件訴訟之證據顯示方文忽謂祭祀公業
      土地全權處理者自居；忽謂是貸款供納稅；忽謂嘉富華集團與系爭祭祀公業協
      議，三種角色相互矛盾違背情理，惟其相同點即方文情虛不敢出面主張權利，
      先後透過嘉富華集團，旋再找本件之上訴人甲○○等不相關人士為請求人，衡
      諸情理以此龐大金額奉送他人，已與常情不符，抑且上訴人始終無法舉證證明
      方文有交付鉅款之來源證據，因金錢借貸為要物契約，應由貸與人就交付金錢
      之事實負舉證之責，苟上訴人無法舉證，足見借貸虛假。
  (七)證人方文謂「當時在富格林投資股份有限公司擔任總經理時向公司暫借的」。「
    當初因周進來說派下第二天就可以還款，可是沒有還，所以才補開借據給我」。
    「周進來當時是將印章交給這位秘書」。「這筆款項是我向公司借貸，而甲○○
    我陸陸續續向他借了很多錢，所以我將債權轉移給他減輕我雙重的壓力」云云。
    惟查若係向公司借款必有支出傳票或借據，迄今方文無法提出任何證據，如向公
    司借此筆鉅款理應讓與返還公司始為正當，竟讓與不相關之第三人即上訴人甲○
    ○於情理不合，實則該周進來印章由其同夥余秘書持有而趁機製作不實收據，並
    無實際借貸。再查經濟部檢送富格林投資股份有限公司設立登記，無總經理方文
    之記載，適足以佐證方文之供詞前後矛盾。
  (八)按債權讓與，債務人於受通知時所得對抗讓與人之事由，皆得以之對抗受讓人，
    民法二百九十九條第一項定有明文。所謂得對抗之事由，不以狹義之抗辯權為限
    ，凡足以阻止或排斥債權之成立，存續或行使之事由在內，蓋以債權之讓與，在
    債務人既不得拒絕，自不宜因債權讓與之結果，而使債務人陷於不利之地位。本
    件金錢借貸，從上訴人或讓與人未舉證證明何時何地以何方法交付款項予祭祀公
    業，且方文於原審證稱「當時公業派下員並不明確，所以才會積欠那麼多稅：：
    」云云，益證當時祭祀公業派下員不明不可能授權管理人借貸其理甚明。次按祭
    祀公業屬於公同共有，因公同共有物之處分及其他權利之行使，除其公同關係所
    由規定之法律或契約別有規定外，應得公同共有人全體之同意，非任何一人所得
    私擅處分。本件上訴人無法舉證證明款項來源及交付情節，抑且未經派下全員同
    意借貸，管理人周進來借貸對祭祀公業不生效力。
三、證據：除援用第一審所提證據外，並聲請訊問證人方文。
丙、本院依職權向臺灣銀行調查方文曾否於七十七年一月間向該行購買面額二千零十
    七萬九千二百十一元之支票，並向台北銀行龍山分行調查方文是否曾持該支票至
    該行繳交七十六年度地價稅等事證。
    理    由
一、上訴人起訴主張：被上訴人祭祀公業周元榮公、榮文公（原管理人周進來先生）
    ，因無力繳納公業土地之地價稅，於七十七年一月十五日向訴外人方文先生借貸
    二千零一十七萬九千二百一十一元，以為繳付，雙方並約定於一個月內償還，月
    利息一分半。惟被上訴人受領系爭借款後，迄今未還分文。方文於八十八年二月
    十日為清償積欠上訴人之債務，已將前述借款之債權連同利息全數讓與上訴人，
    上訴人並依法通知被上訴人，惟被上訴人仍拒不返還，為此提起本訴，求為命被
    上訴人如數給付借款，並加計自七十七年一月十五日起算之約定利息之判決等語
    。
二、被上訴人則以：其未向方文借款，上訴人亦未舉證證明確有交付二千多萬元借款
    之事實。且上訴人提出之借據係屬偽造。被上訴人之管理人周進來並無單獨對外
    之借款權利，其借貸對被上訴人不生效力。被上訴人於七十七年間有龐大之徵收
    提存款並無對外借款之必要。方文對於被上訴人並無債權存在，且方文無理由讓
    與高達二千萬元之債權予上訴人，上訴人亦未說明其款項來源及交付情節等語，
    資以抗辯。是本件應審酌者厥為上訴人是否確已交付系爭借款予被上訴人。
三、得心證之理由：
  (一)按當事人主張有利於己之事實者，就其事實有舉證之責任，民事訴訟法第二百七
    十七條前段定有明文。又「民事訴訟如係由原告主張權利者，應先由原告負舉證
    之責，若原告先不能舉證，以證實自己主張之事實為真實，則被告就其抗辯事實
    即令不能舉證，或其所舉證據尚有疪累，亦應駁回原告之請求。」最高法院十七
    年上字第九一七號亦著有判例，可資參照。復按修正前民法第四百七十四規定：
    「稱消費借貸者，謂當事人約定，一方移轉金錢或其他代替物之所有權於他方，
    而他方以種類、品質、數量相同之物返還之契約。」而消費借貸乃要物契約，因
    金錢或其他代替物之交付而生效力（參見八十九年五月五日民法債編修正前之民
    法第四百七十五條），故貸與人以消費借貸關係請求借用人返還借款者，自應由
    貸與人就交付金錢之事實負舉證之責（參照最高法院九十年度台上字第八號、九
    十年度台再字第二五號民事判決）。本件上訴人主張被上訴人於民國七十七年一
    月十五日向訴外人方文借貸二千零十七萬九千二百十一元，嗣方文再將該借款債
    權讓與上訴人等情，固據上訴人提出借據及債權讓與契約書為憑，惟被上訴人則
    否認方文有交付二千零十七萬九千二百十一元借款之事實，則依上開說明，上訴
    人自應就方文業已交付借款之事實，負舉證責任。
  (二)上訴人雖以最高法院六十九年度台上字第三五四六號「判例」：「金錢借貸契約
    ，固屬要物契約，應由貸與人就交付金錢之事實負舉證之責，但若貸與人提出之
    借用證內，經載明所借款額，當日親收足訖無訛者，要應解為貸與人就要物性之
    具備，已盡舉證責任。」為由，主張系爭借據已載明「茲向方文借到新台幣貳仟
    零壹拾柒萬玖仟貳佰壹拾壹元整」，故依上開判例意旨，上訴人就要物性之具備
    ，業已盡其舉證責任云云。然上揭判例業經最高法院九十年四月十七日第四次民
    事庭會議決議刪除（參見最高法院九十年九月出版最高法院判例要旨上冊第三七
    八頁），是上訴人上開主張，即屬無據，其仍應就方文已交付借款之事實負舉證
    責任。
  (三)上訴人復以台北銀行龍山分行九十年七月十三日北銀龍出字第九０六０一四八二
    ００號函（見本院卷第二冊第三三頁）及地價稅繳款書三紙（見本院卷第二冊證
    物袋外放），主張被上訴人確已於七十七年一月十五日繳交系爭地價稅，而被上
    訴人復未說明其繳稅之款項來源，足證方文確已將「借款」交付予被上訴人云云
    。然台北銀行上開函件主旨係載：「為貴院函查祭祀公業周元榮公榮文公管理人
    周進來等五人有無於七十七年一月十五日持支票繳納七十六年度地價稅稅額合計
    新台幣貳仟零壹拾柒萬玖仟貳佰壹拾壹元正，經派員赴倉庫清查傳票，確有來本
    行繳納，惟用以繳納之支票，依支票交換程序已回歸原發票行，本分行已無資料
    ，請貴院另向臺灣銀行調閱」，故依台北銀行函及地價稅繳款書充其量僅能證明
    被上訴人確已繳納該地價稅款，至於該稅款來源是否確為方文所交付之借款，則
    尚屬不明。而本院依台北銀行來函要旨，再向台灣銀行函查於民國七十七年一月
    間，有無「方文」者向該行購買系爭款項之台支（本院卷第二冊第三四頁），據
    台灣銀行以九十年八月二十二日（九０）銀營乙字第一四四九一號函覆稱：「貴
    院因案需要，函查有無方文購買支票乙案，請提供更詳盡資料，俾憑函覆」（見
    本院卷第二冊第三五頁），嗣經本院於九十年十月五日準備程序提示台灣銀行復
    函，上訴人訴訟代理人稱：「我回去問過方文後，再將詳細資料陳報到院」（見
    九十年十月五日筆錄），隨後上訴人訴訟代理人於九十年十二月二十五日準備程
    序中陳述：「方文以前來作證過，法院有叫他回去再查報，我們後來有再與他聯
    絡，但他說時間太久了，而且有關公司的帳冊資料也都不在，無法確定是以哪一
    家公司的名義去買台支本票，也無法確定是到哪一家銀行去買的，我們捨棄對方
    文的傳證，但是借貸契約已載明借到兩字，借款用途也載明要繳地價稅，事實上
    也查明地價稅已繳納，所以證明我們已經有交借款。（見九十年十二月二十五日
    筆錄），是亦無法由購買台支之資金流程，證明系爭稅款確係來自於方文所交付
    之借款。
  (四)至方文雖於本院證稱：「這筆不是借款，他（按指周進來）說是急件要我代墊一
    下，當初周進來他是說他的派下第二天就可以還我，可是沒有還，所以才補開借
    據給我。同時，我當時還有與祭祀公業有很多合作事項，我幫他這個忙，他以後
    會有一些地上權的事情要給交給我處理，所以我也不急著要回這筆錢。：：：與
    周進來的這筆款項，我是代墊人，我是向公司借這筆款項來借給周進來的，：：
    ：算是我私人的借貸，而甲○○我陸陸續續向他借了很多錢，且甲○○也是富格
    林重整委員會之的監察人，所以我將債權轉移給他，可以減輕我雙重的壓力。」
    （見九十年六月十五日筆錄）。然方文既係本件債權讓與契約之讓與人，其依約
    自有對上訴人擔保系爭債權確屬存在之義務，其為本件法律上之利害關係人，證
    言是否真實可信，即非無疑！何況依其所證，充其量亦僅說明「被上訴人有向其
    借款以便繳稅之約定」，然其證言亦無法證明確有「交付」借款之事實。
  (五)是依上所述，本件依上訴人所提各項事證，尚不能認其就借貸之要物性已盡舉證
    之責，雖被上訴人亦未就其繳稅之款項說明來源，然依最高法院十七年度上字第
    九一七號判例要旨，仍應駁回上訴人之請求。
四、綜上所述，本件上訴人主張為不足採，被上訴人所辯，應屬可信，是則上訴人本
    於借貸及債權讓與關係，請求被上訴人給付二千零十七萬九千二百十一元暨自七
    十七年一月十五日起至清償日止，按月息百分之一點五計算之利息，即屬無據，
    不應准許。其假執行之聲請，亦失所附麗，應併予駁回。原審為上訴人敗訴之判
    決，及駁回其假執行之聲請，於法並無不合。上訴意旨，指摘原判決不當，求予
    廢棄，為無理由，應予駁回。
五、本件事證已明，兩造其餘之攻擊防禦方法及未經援用之證據，經本院斟酌後，認
    為均不足以影響本判決之結果，自無逐一詳予論駁之必要，併此敘明。
六、據上論結，本件上訴為無理由，依民事訴訟法四百四十九條第一項、第七十八條
    ，判決如主文。
中　　　華　　　民　　　國　　九十一　　年　　　三　　　月　　  五  　　日
                              民事第十一庭
　　　　　　　　　　　　　　　　　　審判長法　官  吳　景　源
                                    　　　法　官　連  正  義
                                          法　官  陳  金  圍
右正本係照原本作成。
如不服本判決，應於收受送達後二十日內向本院提出上訴書狀，其未表明上訴理由者
，應於提出上訴後二十日內向本院補提理由書狀（均須按他造當事人之人數附繕本）
上訴時應提出委任律師或具有律師資格之人之委任狀；委任有律師資格者，另應附具
律師及格證書及釋明委任人與受任人有民事訴訟法第四百六十六條之一第一項但書或
第二項（詳附註）所定關係之釋明文書影本。
中　　　華　　　民　　　國　　九十一　　年　　　三　　　月　　  五  　　日
                                          書記官  章　大　富
附註：
民事訴訟法第四百六十六條之一（第一項、第二項）：
對於第二審判決上訴，上訴人應委任律師為訴訟代理人。但上訴人或其法定代理人具
有律師資格者，不在此限。
上訴人之配偶、三親等內之血親、二親等內之姻親，或上訴人為法人、中央或地方機
關時，其所屬專任人員具有律師資格並經法院認為適當者，亦得為第三審訴訟代理人
。
